臺灣高雄地方法院刑事判決　　　　　　　95年度訴字第3563號
公　訴　人　臺灣高雄地方法院檢察署檢察官
被　　　告　甲○○
　　　　　　　　　　（現另案於臺灣東成技能訓練所執行）
上列被告因毒品危害防制條例案件，經檢察官提起公訴（95年度
毒偵字第2605、2606、3301、3358、3359、4756、4918號），本
院以簡式審判程序判決如下：
    主  文
甲○○連續施用第一級毒品，累犯，處有期徒刑壹年。扣案如附
表編號二、四、六所示之海洛因，均沒收銷燬之，扣案如附表編
號六所示之注射針筒，均沒收。
    事  實
一、甲○○前因施用毒品案件，經本院以88年度毒聲字第33號裁
    定送觀察、勒戒後，認有繼續施用毒品之傾向，經本院以88
    年度毒聲字第747 號裁定送強制戒治，嗣以88年度毒聲字第
    4359號裁定停止戒治，所餘戒治期間付保護管束，於民國89
    年1 月29日保護管束期滿執行完畢，並經臺灣高雄地方法院
    檢察署檢察官以89年度戒毒偵字第146 號不起訴處分確定；
    又因施用毒品案件，經本院以90年度毒聲字第546 號裁定送
    強制戒治，以90年度毒聲字第3747號裁定停止戒治，所餘戒
    治期間付保護管束，於91年1 月28日保護管束期滿執行完畢
    ，並經本院以90年度易字第2523號判處有期徒刑6 月確定，
    於91年1 月29日易科罰金執行完畢。
二、詎甲○○仍不知戒絕毒癮，於前述91年1 月28日停止戒治付
    保護管束期滿後5 年內，基於施用第一級毒品海洛因之概括
    犯意，自94年2 月間某日起至95年3 月14日17時10分為警採
    尿回溯24小時內之某時止，連續在其高雄縣鳳山市○○○路
    7 號住處、高雄市○鎮區○○路275 號4 樓、高雄市前鎮區
    ○○○路254 號6 樓A7室等地，以針筒注射方式施用第一級
    毒品海洛因多次，嗣為警於附表所示時間、地點查獲，並扣
    得如附表編號2 、4 、6 所示之海洛因及其所有供施用毒品
    所用之注射針筒3支。
三、案經高雄市政府警察局移送及高雄市政府警察局苓雅分局、
    新興分局、前鎮分局，暨高雄縣政府警察局鳳山分局報請高
    雄地檢署檢察官偵查起訴。
    理  由
一、被告甲○○所犯係死刑、無期徒刑、最輕本刑為3 年以上有
    期徒刑以外之罪，其於準備程序中就前揭被訴事實為有罪之
    陳述，經受命法官告知簡式審判程序之旨，並聽取其與公訴
    人之意見後，本院合議庭認為適宜由受命法官獨任進行簡式
    審判程序，爰依刑事訴訟法第273 條之1 第1 項規定，裁定
    由受命法官獨任進行審判程序，合先敘明。
二、上開犯罪事實，業據被告於本院審理時坦承不諱，且被告於
    附表所示時、地為警查獲所採之尿液，經送驗結果，確呈嗎
    啡陽性反應，依序有高雄市立凱旋醫院94年5 月9 日編號00
    000000號、該院94年7 月10日編號00000000號、該院94年9
    月12日編號A00000000 號、該院94年10月11日編號A0000000
    0 號、臺灣檢驗科技股份有限公司95年1 月27日編號KＺ0000
    00000000號、該院95年2 月9 日編號A00000000 號、該院95
    年3 月27日編號A00000000 號濫用藥物尿液檢驗報告各1 紙
    ，暨各該毒品案件嫌疑犯尿液採證檢驗對照表計7 紙附卷可
    稽；又扣得被告持有如附表編號2 、4 、6 所示疑似海洛因
    粉末，經送法務部調查局鑑驗結果，均確含有第一級毒品海
    洛因成分，依序有該局調科壹字第220020782 號、95年3 月
    24日調科壹字第220022569 號、95年3 月28日調科壹字第22
    0022783 號鑑定通知書各1 紙在卷可佐，足徵被告之自白與
    事實相符，堪以採信。是本案事證明確，被告連續施用第一
    級毒品海洛因之犯行，洵堪認定。
三、按觀察、勒戒或強制戒治執行完畢釋放後，5 年內再犯毒品
    危害防制條例第10條施用毒品之罪者，應依法追訴，毒品危
    害防制條例第23條第2 項定有明文。被告前因施用毒品案件
    ，經如前揭事實欄所載送強制戒治，於91年1 月28日停止戒
    治付保護管束期滿而執行完畢等情，有本院院內索引卡紀錄
    表、臺灣高等法院被告前案紀錄表各1 份在卷可憑，被告於
    前述強制戒治執行完畢後5 年內，再犯施用第一級毒品之罪
    ，參照上開規定，自應予追訴、處罰。
四、論罪科刑：
（一）被告行為後，刑法部分條文業於94年2 月2 日修正公布，
      於95年7 月1 日施行，修正後刑法刪除第56條連續犯之規
      定，則被告上開數行為，依舊法本得論以連續犯而成立一
      罪，依新法將論以數罪而併罰之，是此項修正不利被告，
      依刑法第2 條第1 項從舊從輕之規定，自應適用行為時即
      修正前刑法第56條之規定，先予敘明。
（二）核被告所為，係犯毒品危害防制條例第10條第1 項之施用
      第一級毒品海洛因罪。被告持有第一級毒品海洛因之低度
      行為，為其施用之高度行為所吸收，不另論罪。其先後多
      次施用第一級毒品海洛因之犯行，均時間緊接，方法相同
      ，觸犯構成要件相同之罪名，顯係基於概括犯意為之，為
      連續犯，應依修正前刑法第56條規定，論以一罪，並加重
      其刑。又被告前因施用毒品案件，經本院以90年度易字第
      2523號判處有期徒刑6 月確定，於91年1 月29日易科罰金
      執行完畢一情，有本院院內索引卡紀錄表、臺灣高等法院
      被告前案紀錄表各1 份在卷可憑，其於刑之執行完畢後，
      5 年內再故意犯本件有期徒刑以上之罪，為累犯，應加重
      其刑（按被告行為後，刑法第47條關於故意再犯罪成立累
      犯一節，並未修正，本件被告係故意再犯，於新舊法均構
      成累犯，尚不生比較新舊法問題，爰逕依新法論處），並
      依法遞加重之。
（三）爰審酌被告屢犯施用毒品之罪，足見其戒絕毒癮之意志不
      堅，本不宜寬貸；惟念其犯後坦承犯行，態度良好，及施
      用毒品乃戕害自身健康，尚未直接危害他人，反社會性不
      高等一切情狀，分別量處如主文所示之刑，以資懲儆。又
      扣案如附表編號2 、4 、6 所示疑似海洛因粉末，經鑑定
      確含海洛因成分，業如前述，其包裝袋，因與其上殘留之
      毒品難以析離，均應依毒品危害防制條例第18條第1 項前
      段規定，宣告沒收銷燬之；至送鑑耗用之海洛因既已滅失
      ，自無庸再予宣告沒收銷燬。至扣案如附表編號6 所示注
      射針筒3 支，為被告所有供施用毒品所用之物，業據被告
      供陳無訛，依刑法第38條第1 項第2 款規定，應併予宣告
      沒收。
據上論斷，應依刑事訴訟法第299 條第1 項前段、第273 條之1
第1 項，毒品危害防制條例第10條第1 項、第18條第1 項前段，
刑法第11條、第2 條第1 項前段、（修正前）第56條、第47條第
1 項、第38條第1 項第2 款，判決如主文。
本案經檢察官乙○○到庭執行職務。
中　　華　　民　　國　　96　　年　　1 　　月　　4 　　日
                  刑事第十五庭  法　官  周宛瑩
以上正本證明與原本無異。
如不服本判決，應於判決送達後10日內，向本院提出上訴狀。
中　　華　　民　　國　　96　　年　　1 　　月　　9 　　日
                                書記官  林秀珍
附表：
┌──┬───────────┬───────────┬────────┐
│編號│查獲時間、地點        │扣案物                │備註            │
├──┼───────────┼───────────┼────────┤
│1   │94年4 月29日19時許、高│                      │起訴書此部分誤載│
│    │雄市○鎮區○○路與瑞北│                      │扣得海洛因1包   │
│    │路口                  │                      │                │
├──┼───────────┼───────────┼────────┤
│2   │94年6 月22日21時許、高│海洛因1 包（淨重0.94公│                │
│    │雄市○○區○○路與尚義│克、空包裝重0.18公克）│                │
│    │街口                  │                      │                │
├──┼───────────┼───────────┼────────┤
│3   │94年8 月31日20時許、高│                      │                │
│    │雄市○○區○○路與民族│                      │                │
│    │路口                  │                      │                │
├──┼───────────┼───────────┼────────┤
│4   │94年9 月30日17時10分許│海洛因1 包（淨重0.03公│                │
│    │、高雄市新興區○○○路│克、空包裝重0.3公克） │                │
│    │與尚義街口            │                      │                │
├──┼───────────┼───────────┼────────┤
│5   │95年1 月15時10分許、高│                      │                │
│    │雄縣鳳山市○○路「鎮北│                      │                │
│    │兒童公園」            │                      │                │
├──┼───────────┼───────────┼────────┤
│6   │95年1 月17日13時30許、│海洛因3 包（合計淨重0.│                │
│    │高雄市前鎮區○○○路  │8 公克、空包裝重0.81公│                │
│    │254 號6 樓A7室        │克），注射針筒3 支    │                │
├──┼───────────┼───────────┼────────┤
│7   │95年3 月14日17時10分許│                      │                │
│    │、高雄市前鎮區○○○路│                      │                │
│    │1027巷3 號            │                      │                │
└──┴───────────┴───────────┴────────┘
附錄本案論罪法條：
毒品危害防制條例第10條
施用第一級毒品者，處 6 月以上 5 年以下有期徒刑。
施用第二級毒品者，處 3 年以下有期徒刑。
